# 未取得产权证书的房屋确认固定资产的问题

提问人：jiq777 时间：2012-02-02 22:11:22
假如一房产已预付完相应款项，但由于时间或其他原因暂时未取得产权证书，企业已开始使用或出租，那么我们在审计时，对企业确认的固定资产能认可吗，如果是因未取得产权不认可企业作为固定资产核算，那么企业计提的折旧怎么办呢？

回答人：chenyiwei
会计上确认资产的标准是对未来很可能流入的经济利益具有控制权。因此仅仅没有法律上的产权并不是不确认资产的充分理由（例如融资租入固定资产）。